【裁判字號】    95,交聲,356
【裁判日期】    950602
【裁判案由】    聲明異議
【裁判全文】
臺灣臺中地方法院交通事件裁定         95年度交聲字第356號
原處分機關  交通部公路總局臺中區監理所豐原監理站
異  議  人
即受處分人  甲○○
上列受處分人因違反道路交通管理處罰條例案件，對於交通部公
路總局臺中區監理所豐原監理站九十五年四月二十六日所為之處
分（豐監稽違字第裁六三－ＨＡ0000000號裁決書），聲
明異議，本院裁定如下：
    主    文
異議駁回。
    理    由
一、原處分機關交通部公路總局臺中區監理所豐原監理站略以：
    異議人即受處分人（下稱受處分人）甲○○駕駛之車號Ｍ七
    －七一七二號自小客車於民國九十四年十二月二十六日十二
    時七分，在臺中縣○八九線四Ｋ＋一○○Ｍ處，因「行車限
    速五十公里，經測速七十一公里，超速二十一公里，滿二十
    公里以上」之違規，為臺中縣警察局交通隊以違反道路交通
    管理事件通知單（單號：ＨＡ0000000號）舉發。受
    處分人駕駛之車號Ｍ七－七一七二號自小客車於前揭時、地
    違規事實，係違反道路交通管理處罰條例第四十條第一項，
    已逾應到案日始提出申訴，原處分機關於九十五年四月二十
    六日以豐監稽違字第裁六三－ＨＡ0000000號裁決書
    裁處罰鍰新臺幣（下同）二千四百元整，並依同條例第六十
    三條第一項記違規點數一點，逾期則依裁決書處罰主文裁罰
    ，原處分機關裁決合法等語。
二、受處分人則以：當時後方有砂石車，一直以鳴喇叭之方式，
    催促行車車速，致其誤以為自己行車速度過慢，而輕踩油門
    ，爰聲明異議云云。
三、按汽車駕駛人，行車速度，超過規定之最高時速，或低於規
    定之最低時速，或裝用測速雷達感應器者，處新臺幣一千二
    百元以上二千四百元以下罰鍰；其感應器沒入之，九十四年
    十二月二十六日當時有效之道路交通管理處罰條例第四十條
    第一項定有明文。次按汽車駕駛人有道路交通管理處罰條例
    第四十條第一項情形者，除依原條款處罰鍰外，並記違規點
    數一點，同條例第六十三條第一項第一款亦規定甚明。
四、經查：本件受處分人駕駛車號Ｍ七－七一七二號自小客車，
    於九十四年十二月二十六日十二時七分，行駛至臺中縣○八
    九線四Ｋ＋一○○Ｍ處，應注意該路段限速五十公里，惟其
    超速二十一公里，經臺中縣警察局交通隊採證後，於九十五
    年一月四日掣開中縣警交相字第ＨＡ0000000號舉發
    違反道路交通管理事件通知單舉發等情，有舉發違反道路交
    通管理事件通知單在卷可憑，並據原舉發單位臺中縣警察局
    九十五年二月十三日中縣警交字第○九五○○○二三九五號
    函說明：本案經查違規地點係屬感應線圈測速照相，其拍攝
    原理係以車輛通過各車道地面線圈時計算而得，如速度未超
    過設定速限，則儀器不會感應拍照；本案審酌該局舉發採證
    相片，車號Ｍ七－七一七二號自小客車於九十四年十二月二
    十六日十二時七分在臺中縣○八九線四Ｋ＋一○○Ｍ處行駛
    第二車道時，遭感應測得行車速度為時速七十一公里，逾該
    路段速限五十公里上限，超速二十一公里無誤等情，並有採
    證照片二張在卷可稽。受處分人雖辯稱：當時係遭砂石車鳴
    喇叭，致誤以為車速度過慢，始輕踩油門云云。惟查，縱受
    處分人所辯屬實，仍無礙其違規超速之事實，且駕駛人依法
    有遵速行駛之義務，縱當時後方車輛鳴放喇叭，大可不必理
    會，豈有以此理由即可免除其注意義務之理？是受處分人所
    辯洵屬無據。況目前警方所用測速儀器之精確性極高，依卷
    附之採證照片二張，可清晰看出照相時照片上僅有受處分人
    駕駛之車號Ｍ七－七一七二號自小客車一部，並未見砂石車
    緊隨，且當時受處分人之車已超速二十一公里，超出速限甚
    多，足認受處分人所駕駛之車輛確有違規超速行駛之事實，
    受處分人空言否認，核與事實不符，其前開辯解自無足採。
    從而，受處分人超速違規之事實，應堪認定，原處分機關援
    引上開規定，裁處受處分人罰鍰二千四百元，逾期則依裁決
    書處罰主文規定處罰，並無不當，本件異議為無理由，應予
    駁回。
四、據上論斷，應依道路交通管理處罰條例第八十七條第二項、
    道路交通案件處理辦法第十九條，裁定如主文。
中    華    民    國    95    年    6     月    2     日
                    交通法庭    法  官  黃渙文
上正本證明與原本無異。
如不服本裁定應於送達後五日內向本院提出抗告狀。
                                書記官  蔡宜林
中    華    民    國    95    年    6     月    2     日


司法院資訊處製作；財團法人民間司法改革基金會備份。
